臺灣桃園地方法院刑事判決    
110年度交簡上字第308號
上  訴  人  臺灣桃園地方檢察署檢察官 
被      告  徐逢章


上列上訴人因被告過失傷害案件，不服本院中華民國110 年9月2
7日110 年度壢交簡字第847號第一審簡易判決（聲請簡易判決處
刑書案號：110年度偵字第8380號），提起上訴，本院管轄之第
二審合議庭判決如下：
    主      文
上訴駁回。
徐逢章緩刑肆年，並應向盧正祥以如附件調解筆錄所示之方式支
付損害賠償。
    事實及理由
一、本案經本院合議庭審理結果，認原審簡易庭以被告徐逢章所
    為，係犯道路交通管理處罰條例第86條第1 項，刑法第284 
    條前段之酒醉駕車，因過失傷害人罪，事證明確，應依道路
    交通管理處罰條例第86條第1 項之規定加重其刑。審酌被告
    酒後駕車且又行駛國道之過失程度及危害性甚大、告訴人傷
    勢之程度、被告於犯後態度等一切情狀量處被告有期徒刑2
    月又15日，如易科罰金，以新臺幣（下同）1000元折算1 日
    ，核其認事用法，俱無違誤，量刑亦甚允洽，應予維持，除
    引用原審刑事簡易判決書記載之事實、證據及理由（含桃園
    地方檢察署110年度偵字第8380號聲請簡易判決處刑書，如
    附件）外，另就證據部分補充：被告於本院準備程序及審理
    時所為之自白（見本院110年度交簡上字第308號號卷第69-7
    3頁、第83-90頁），足認被告上開任意性自白與客觀事實相
    符，堪以採信。
二、按量刑之輕重，係屬事實審法院得依職權自由裁量之事項，
    苟於量刑時，已依行為人之責任為基礎，並斟酌刑法第57條
    各款所列情狀，而未逾越法定範圍，又未濫用其職權，即不
    得遽指為違法（最高法院99年度台上字第189 號判決意旨參
    照）。準此，法官量刑，如非有上揭明顯違法情事，自不得
    擅加指摘其違法或不當。檢察官上訴意旨略以：告訴人因車
    禍受有胸壁挫傷、臉部挫傷及下巴撕裂傷約2 至3 公分、頸
    部、左肩及下背拉傷、左前臂挫傷併血腫等傷害，造成其生
    活諸多不便及身體上之痛苦，且被告自始末積極與告訴人和
    解，迄今未賠償告訴人任何損失，顯見被告犯罪後態度並非
    良好，故原審量刑過輕等語。惟依上說明，原審已以被告即
    行為人之責任為基礎，就刑法第57條各款情形為整體之評價
    而為量刑，客觀上既未逾越法定刑度，亦與罪刑相當原則無
    悖，並無偏執一端致有失出失入之情形，量刑妥適，難認有
    何逾越法律所規定之範圍或濫用裁量權限之違法情形。又原
    判決雖未明確敘述依刑法第62條前段之規定減輕其刑之語，
    惟原判決於主文之刑度明顯有加重後再依刑法第62條前段減
    輕之情，且於引用條文中載明刑法第62條前段條文，應認原
    判決雖有疏未敘及依刑法第62條前段減輕之語，惟確有依刑
    法第62條前段減刑之實。另被告於原審判決後與告訴人達成
    調解乙節，此有告訴人於本院準備程序時證述在卷，並提出
    調解筆錄1份供參（見本院110年度交簡上字第308號卷第71-
    72頁、75-76頁），顯示被告事後積極處理，並已依調解筆
    錄之給付方式賠償告訴人之犯後態度，原審判決雖未及審酌
    此情，然本院認原審判決量處被告有期徒刑2月又15日，縱
    然衡酌及此，量刑仍屬適當，自應予以維持。是上訴意旨以
    前詞指摘原審判決之不當，就原審量刑裁量權之合法行使，
    任意指摘，經核並無理由，應予駁回其上訴。
三、被告前因故意犯罪受有期徒刑以上刑之宣告，執行完畢後，
    5年以內未曾因故意犯罪受有期徒刑以上刑之宣告，此有臺
    灣高等法院被告前案紀錄表附卷可參，且被告犯罪後已與告
    訴人調解成立，告訴人並同意給予被告緩刑之機會，業如前
    述，被告僅因一時失慮，致罹刑章，經此偵審程序及科刑之
    教訓，當能知所警惕而無再犯之虞，尚無逕對其施以短期自
    由刑之必要，是本院認其前開所受刑之宣告，以暫不執行為
    適當，爰依刑法第74條第1項第2款之規定，併予宣告緩刑4
    年，以啟自新。另斟酌被告與告訴人所成立之調解內容，為
    使告訴人獲得更充分之保障，爰依刑法第74條第2項第3款之
    規定，命被告履行如附表所示之內容，由執行檢察官監督被
    告履行該調解內容；倘被告違反前揭應行負擔之事項且情節
    重大，依刑法第75條之1第1項第4款之規定，其緩刑之宣告
    仍得由檢察官向本院聲請撤銷，附此敘明。　
據上論斷，應依刑事訴訟法第455條之1第1項、第3項、第368條
、第373條，刑法第74條第1項第2款、第2項第3款，判決如主文
。
本案經檢察官楊挺宏聲請以簡易判決處刑，經檢察官董諭到庭執
行職務。
中　　華　　民　　國　　111 　年　　4 　　月　　29　　日

                  刑事第十五庭審判長法  官  林龍輝

                                    法  官  林岷奭

                                    法  官  吳軍良
以上正本證明與原本無異。
本件不得上訴。
　　　　　　　　　　　　　　　      書記官　吳怡靜
中　　華　　民　　國　　111 　年　　4 　　月　　29　　日
附件：本院110年度壢交簡字第847號刑事簡易判決
附件：本院110年度桃司簡調字第1200號調解筆錄1份。